【裁判字號】    99,簡上,177
【裁判日期】    991216
【裁判案由】    妨害名譽
【裁判全文】
臺灣新竹地方法院刑事判決             99年度簡上字第177號
上  訴  人
即  被  告  曾金豐
上列上訴人即被告因妨害名譽案件，不服本院竹北簡易庭99年度
竹北簡字第355號中華民國99年8月31日第一審簡易判決（聲請案
號：臺灣新竹地方法院檢察署99年度偵字第5759號），提起上訴
，本院管轄第二審之合議庭判決如下：
    主  文
上訴駁回。
曾金豐緩刑貳年。
    事  實
一、曾金豐於民國99年5月25日7時10分許，因女兒曾雅鈴停車問
    題與李長政發生爭執，竟出於公然侮辱之犯意在新竹縣新豐
    鄉○○街197巷1弄13號前馬路旁，公眾得出入之不特定人得
    以共見共聞情況下，當場以臺語「幹你娘」公然侮辱李長政
    ，足以貶損李長政之社會人格評價。
二、案經李長政訴由新竹縣政府警察局竹北分局報告臺灣新竹地
    方法院檢察署檢察官偵查後聲請簡易判決處刑。
    理  由
壹、程序部分：
    按被告以外之人於審判外之言詞或書面陳述，除法律有規定
    者外，不得作為證據。又被告以外之人於審判外之陳述，經
    當事人於審判程序同意作為證據，法院審酌該言詞陳述或書
    面陳述作成時之情況，認為適當者，亦得為證據。當事人、
    代理人或辯護人於法院調查證據時，知有第159條第1項不得
    為證據之情形，而未於言詞辯論終結前聲明異議者，視為有
    前項之同意，刑事訴訟法第159條第1項及第159條之5分別定
    有明文。經查，本件被告就告訴人李長政、甫證人孫阿來於
    警詢之指述，在本院準備程序及審理程序中，就證據能力一
    節均表示無意見，並未於本案言詞辯論終結前聲明異議，而
    本院審酌上開告訴人警詢時之陳述係其於案發後就自己親身
    經歷之事實所為者，依其陳述作成時之情況並無不適當，且
    非非法取得之證據，又無證明力明顯過低之情形，復經本院
    於審判期日就上開證據進行調查、辯論，依前開規定，自得
    為證據；次按，本案認定事實所引用之文書證據，並無證據
    證明係公務員違背法定程序所取得，亦無刑事訴訟法第 159
    條之 4之顯有不可信之情況與不得作為證據之情形，本院斟
    酌本案卷內之證據並非非法取得，亦無證明力明顯過低之情
    形，且經本院於審判期日依法進行證據之調查、辯論，被告
    於訴訟上之程序權，已受保障，故前揭各該證據，亦均得採
    為證據，合先敘明。
貳、實體部分：
一、認定犯罪事實所憑之證據及認定之理由：
    上揭事實，業據被告曾金豐於本院準備程序及審理時均坦承
    不諱（ 177號本院卷第18頁、第32頁背面），核與告訴人李
    長政於警詢、偵查時指述及證人孫阿來於警詢、偵查中證述
    之情節大致相符（偵卷第 8頁至第12頁、第23頁至第24頁）
    ，足認被告之自白確與事實相符，本件事證明確，被告上開
    犯行堪以認定，應依法論科。
二、論罪及科刑：
    核被告在公開之公共場所，於不特定人之多數人，得以共見
    共聞之狀況下，以負面表示攻訐、不屑或輕蔑而足使人受辱
    之言詞辱罵告訴人之行為，係犯刑法第309條第1項之公然侮
    辱罪。原審以被告上開犯行明確，依刑事訴訟法第449條第1
    項前段、第454條第2項、刑法第309條第1項、第41條第1 項
    、刑法施行法第1條之1第1項、第2項前段，量處拘役20日，
    並諭知易科罰金之折算標準。核其認事用法均無不合，量刑
    亦屬妥適，應予維持。被告上訴意旨略以：其已與告訴人達
    成民事和解並賠償告訴人新臺幣（下同） 2萬元，請求給予
    緩刑及自新機會，核無理由，應予駁回。末查，被告曾金豐
    前未曾因故意犯罪受有期徒刑以上刑之宣告，有臺灣高等法
    院被告前案紀錄表附卷足稽，其因一時失慮致罹刑章，且已
    就民事部分給付 2萬元賠償告訴人，堪認頗有悔意，此有和
    解筆錄1份在卷可參（177號本院卷第15頁、第28頁），經此
    偵審程序之教訓後，應能知所警惕，信無再犯之虞，本院因
    認其所受宣告之刑以暫不執行為適當，爰依刑法第74條第 1
    項第1款規定宣告緩刑2年。
三、據上論斷，應依刑事訴訟法第455條之1第1項、第3項、第36
    8條，刑法第74條第1項第1款，判決如主文。
本案經檢察官趙佳儀到庭執行職務。
中    華    民    國    99    年    12    月    16    日
                  刑事第二庭    審判長法  官    賴淑敏
                                      法  官    王子謙
                                      法  官    楊數盈
以上正本證明與原本無異。
不得上訴。
中    華    民    國    99    年    12    月    16    日
                                      書記官    陳麗麗
附錄本案論罪科刑法條
刑法第309條第1項：
公然侮辱人者，處拘役或300元以下罰金。

司法院資訊處製作；財團法人民間司法改革基金會備份。
